臺灣臺北地方法院刑事判決
111年度審易字第1077號
檢  察  官  臺灣臺北地方檢察署檢察官
被      告  游有慶



上列被告因詐欺案件，經檢察官提起公訴（110年度新北偵字第3
9007號），本院判決如下：
    主  文
本件公訴不受理。
    理  由
一、公訴意旨詳如附件聲請簡易判決處刑書所載。
二、按被告死亡者，應諭知不受理之判決，並得不經言詞辯論為
    之，刑事訴訟法第303條第5款、第307條分別定有明文。
三、經查，被告游有慶業於民國111年9月10日死亡，有個人基本
    資料查詢結果在卷可憑，依照前開規定，本件爰不經言詞辯
    論，逕為不受理判決之諭知。
據上論斷，應依刑事訴訟法第303條第5款、第307條，判決如主
文。
中　　華　　民　　國　　111 　年　　9 　　月　　22　　日
　　　　　　　   刑事第二十庭   審判長法　官  洪英花

　　　　　　　　　                    法  官  宋恩同

　　　　　　　　　                    法  官　謝欣宓
上正本證明與原本無異。 
如不服本判決應於收受送達後20日內向本院提出上訴書狀，並應
敘述具體理由；其未敘述上訴理由者，應於上訴期間屆滿後20日
內向本院補提理由書（均須按他造當事人之人數附繕本）「切勿
逕送上級法院」。告訴人或被害人如對於本判決不服者，應具備
理由請求檢察官上訴，其上訴期間之計算係以檢察官收受判決正
本之日期為準。因疫情而遲誤不變期間，得向法院聲請回復原狀
。
                                      書記官  朱俶伶
中　　華　　民　　國　　111 　年　　9 　　月　　22　　日
附件：
臺灣新北地方檢察署檢察官聲請簡易判決處刑書　
                                    110年度偵字第39007號
　　被　　　告　游有慶　男　51歲（民國00年00月00日生）
　　　　　　　　　　　　住新北市○○區○○路000號14樓
                        （另案在法務部矯正署新店戒治所戒治中）
　　　　　　　　　　　　國民身分證統一編號：Z000000000號
上列被告因詐欺案件，業經偵查終結，認為宜聲請以簡易判決處
刑，茲將犯罪事實及證據並所犯法條分敘如下：　
　　　　犯罪事實
一、游有慶前因施用毒品案件，經臺灣新北地方法院以106年度
    審簡字第1427號判決判處有期徒刑6月確定，於民國109年8
    月6日執行完畢。詎猶不知悔改，其依一般社會生活通常經
    驗，可預見提供個人行動電話門號之SIM卡予他人使用，可
    能幫助不法詐騙集團作為詐取財物之工具，竟仍不違背其本
    意，基於幫助詐欺取財之不確定故意，於110年2月17日某時
    ，在位於桃園市之中華電信股份有限公司（下稱中華電信公
    司），將其向該公司申辦之行動電話門號0000000000號SIM
    卡，交付某詐欺集團成員使用。嗣該詐欺集團成員取得上開
    門號SIM卡後，即共同意圖為自己不法之所有，假冒陳道平
    之甥姪朝欽，於110年2月25日14時13分許以上開門號及通訊
    軟體LINE與陳道平聯繫，佯稱因急需資金周轉，欲向陳道平
    借款新臺幣（下同）10萬元，致陳道平陷於錯誤，於翌（26
    ）日10時25分許，匯款10萬元至陳冠傑（所涉詐欺取財罪嫌
    ，另由臺灣雲林地方檢察署偵辦）之中華郵政股份有限公司
    元長郵局帳號00000000000000號帳戶內，旋遭提領一空。嗣
    陳道平經朝欽告知並無此事，始悉受騙。
二、案經陳道平訴由雲林縣警察局虎尾分局報告偵辦。
　　　　證據並所犯法條
一、訊據被告游有慶固坦承申請上開門號，惟矢口否認有何幫助
    詐欺犯行，辯稱：伊友人因欠費無法辦門號，伊辦好門號後
    ，在桃園電信公司當場將SIM卡交給該友人，伊忘記其姓名
    ，只知道其住桃園等語。經查：
  ㈠前揭詐欺集團利用上開門號致電詐騙告訴人陳道平等情，業
    據告訴人於警詢時指訴綦詳，並有通聯調閱查詢單、告訴人
    與詐騙集團成員之對話紀錄、郵政跨行匯款申請書各1份附
    卷可佐證，足認上開門號供詐欺集團成員使用，作為詐欺取
    財之工具乙節，應堪認定。
  ㈡被告雖以前詞置辯，然查行動電話之持有現今極為普及，一
    般人均可輕易申請，並無任何資格條件之限制，苟有使用行
    動電話之需要，自以使用其本人或可信賴之親友申請之門號
    ，最為便利安全，苟非為犯罪等不法目的或為掩飾自己真實
    身分，並藉以逃避查緝，依常情並無捨棄自己申請門號而迂
    迴以花費金錢或其他方法向無相當信賴關係之陌生人取得門
    號使用之理。又近年來詐騙犯行層出不窮，該等犯罪多數均
    係利用他人帳戶作為詐欺所得財物之出入帳戶，另用他人行
    動電話作為聯繫工具，業經媒體廣為披載，是依一般人通常
    之知識、智能及經驗，均已詳知向陌生人購買、承租或以其
    他方法取得行動電話門號者，多係欲藉該行動電話門號為不
    法犯行，且隱匿實際行為人之身分，以逃避追查，是被告對
    於未來可能被用來作為詐欺取財等非法用途上，使偵查機關
    不易偵查乙節，應有所預見，顯有容任犯罪事實發生之本意
    ，其有幫助他人利用上開門號實施詐欺取財犯行之不確定故
    意及行為甚明，被告所辯應屬卸責之詞，其幫助詐欺之犯嫌
    應堪認定。
二、核被告以幫助詐欺取財之意思，參與詐欺取財罪構成要件以
    外之行為，係犯刑法第339條第1項之詐欺取財罪嫌，且為幫
    助犯，請依同法第30條第2項規定按正犯之刑減輕之。被告
    前有如事實欄所載之犯罪科刑及執行情形，有刑案資料查註
    紀錄表在卷可參，其於有期徒刑執行完畢後，5年以內故意
    再犯本件有期徒刑以上之罪，為累犯，請依大法官解釋釋字
    第775號解釋之意旨，審酌是否加重其刑。
三、依刑事訴訟法第451條第1項聲請逕以簡易判決處刑。
　　　此　　致
臺灣新北地方法院
中　　華　　民　　國　 110　　年　　12　　月　　24　　日
　　　　　　　　　　　　　　　檢　察　官  蕭擁溱
本件正本證明與原本無異
中　　華　　民　　國　 111　　年　　1 　　月　　12　　日
                              書  記  官  張桂芳
附錄本案所犯法條全文 
中華民國刑法第339條
（普通詐欺罪）
意圖為自己或第三人不法之所有，以詐術使人將本人或第三人之
物交付者，處 5 年以下有期徒刑、拘役或科或併科 50 萬元以
下罰金。
以前項方法得財產上不法之利益或使第三人得之者，亦同。
前二項之未遂犯罰之。
中華民國刑法第30條
（幫助犯及其處罰）
幫助他人實行犯罪行為者，為幫助犯。雖他人不知幫助之情者，
亦同。
幫助犯之處罰，得按正犯之刑減輕之。

本件係依刑事訴訟法簡易程序辦理，法院簡易庭得不傳喚被告、
輔佐人、告訴人、告發人等出庭即以簡易判決處刑; 被告、被害
人、告訴人等對告訴乃論案件如已達成民事和解而要撤回告訴或
對非告訴乃論案件認有受傳喚到庭陳述意見之必要時，請即另以
書狀向簡易法庭陳述或請求傳訊。